---
title: "hystreet expl. data analysis"
author: "Urs Wilke"
date: "3/21/2020"
output: html_document
---

```{r setup, include=FALSE}
knitr::opts_chunk$set(echo = TRUE)
library(tidyverse)
```

## Gescrapete Daten laden

Die Daten kommen von https://hystreet.com/

```{r load}
load("~/R/socialdistancingdash/hystreet.RData") 

df <- 
  df %>% 
  mutate(hour = lubridate::hour(timestamp),
         wd = lubridate::wday(timestamp, label = TRUE),
         date = lubridate::date(timestamp),
         id = paste0(date, place)) 

```

## EDA

### Anteil der Messwerte die 0 sind

Wahrschenlich waren an diesen Tagen die Sensoren nicht funktionstüchtig.

```{r time_dep}
df %>% 
  group_by(hour) %>% 
  summarise(eq0 = sum(pedestrians_count == 0),
            n = n(),
            eq0_share = eq0 / n) %>% 
  ggplot(aes(hour, eq0_share)) +
  geom_col() +
  labs(title = "Anteil Messwerte gleich 0 in Abh. der Uhrzeit",
       x = "Uhrzeit",
       y = "Anteil Messwerte gleich 0") +
  scale_y_continuous(labels = scales::percent_format(accuracy = 1))
```



```{r eda}
df %>% 
  ggplot(aes(hour, pedestrians_count, color = wd, group = id)) +
  geom_line(alpha = 0.01) +
  facet_wrap(~wd) +
  theme(legend.position = "none") +
  labs(title = "Fußgängerzahlen in Abh. der Uhrzeit & des Wochentages",
       subtitle = "Verlauf aller Mess-Stationen",
       x = "Uhrzeit",
       y = "Fußgängerzahl")
```

Die Messwerte sind an manchen Tagen durchgehend 0.

### Daten an den die jeweiligen Stationen nicht gemessen haben

```{r non_measure_days}
df_ausfall <- 
  df %>% 
  group_by(place, date) %>% 
  summarise(ausfall = all(pedestrians_count == 0)) %>% 
  filter(ausfall) 
df_ausfall %>% 
  ggplot(aes(date, place)) +
  geom_point() +
  labs(title = "Stationen mit Ausfalltagen",
       x = "Datum",
       y = "Ausfalltage")
```


### Mittelwerte der Fußgängerzahlen

  * Ausfalltage filtern
  * Nur Tage vor dem 1. März

```{r filter}
df_mean <- 
  df %>% 
  # Ausfalltage filtern:
  anti_join(df_ausfall) %>% 
  # Nur Tage vor dem 1. März:
  filter(date < "2020-03-01") %>% 
  group_by(place, wd, hour) %>% 
  summarise(mean_count = mean(pedestrians_count))

df_mean %>% 
  ggplot(aes(hour, mean_count, group = place)) + 
  geom_line(alpha = 0.1) +
  facet_wrap(~wd) +
  labs(title = "Mittlere Fußgängerprofile",
       x = "Datum",
       y = "Mittlerer count")
```

Die Mittelwerte schreibe ich in die Datei "mean_count.csv"


```{r save_data}
write_csv(df_mean, "mean_count.csv")
```


