---
title: "hystreet expl. data analysis"
author: "Urs Wilke"
date: "3/21/2020"
output: 
  github_document:
    html_preview: false
---

```{r setup, include=FALSE}
knitr::opts_chunk$set(echo = TRUE, cache = TRUE, dpi=300, fig.width=7)
library(tidyverse)
```

## Gescrapete Daten laden

Die Daten kommen von https://hystreet.com/

```{r load}
load("~/R/socialdistancingdash/hystreet.RData") 

df <- 
  df %>% 
  mutate(hour = lubridate::hour(timestamp),
         wd = lubridate::wday(timestamp, label = TRUE),
         date = lubridate::date(timestamp),
         id = paste0(date, place)) 
df %>% as_tibble()
```

Im Datensatz sind `r nrow(df)` Messwerte von `r length(unique(df$place))` Stationen.

### Karte der Stationen



```{r map, echo=FALSE}
lons <- c(1, 20)
lats <- c(45, 57)


df_coord <- 
  readr::read_csv("~/R/virushack/hystreet/data/stations_with_ags.csv") %>% 
  sf::st_as_sf(coords = c("lon", "lat"), crs = 4326) %>% 
  {bind_cols(sf::st_drop_geometry(.), sf::st_coordinates(.) %>% as_tibble() )}


countries_sf <-
  rnaturalearth::ne_countries(scale = "medium", returnclass = "sf") %>% 
  filter(continent == "Europe")

ggplot() + 
  geom_sf(data = countries_sf, 
          aes(fill = name),
          alpha = 0.1) +
  geom_sf(data = countries_sf %>% 
            filter(name == "Germany"), 
          fill = "#376597FF") +
  geom_point(data = df_coord,
                aes(x = X, 
                    y = Y)) +
  ggrepel::geom_label_repel(data = df_coord,
                aes(x = X, 
                    y = Y, 
                    label = paste0(name, "\n", city)),
                size = 1.5,
                alpha = 0.7,
                segment.color = "#CCAF69FF") +
  coord_sf(xlim = lons, ylim = lats) +
  theme(
    legend.position = "none",
    panel.border = element_rect(fill = NA, linetype = "solid", color = "black"),
    panel.background = element_rect(fill = NA),
    axis.title.x=element_blank(),
    axis.title.y=element_blank()
  ) +
  labs(title = "Straßennamen aller Messstationen")
```

### Time series

Die Daten sind time series von Fußgängerzahlen. Die ersten 6 Stationen ab 1. Januar 2020 sind hier dargestellt:

```{r ts}
df %>% 
  filter(place %in% unique(df$place)[1:6]) %>% 
  ggplot(aes(x = timestamp, y = pedestrians_count, colour = weekdays(timestamp))) +
  geom_path(group = 1) +
  labs(x = "Date",
       y = "Pedestrians",
       colour = "Day") +
  facet_wrap(~place)
```



## EDA

### Anteil der Messwerte die 0 sind

Wahrschenlich waren an diesen Tagen die Sensoren nicht funktionstüchtig.

```{r time_dep}
df %>% 
  group_by(hour) %>% 
  summarise(eq0 = sum(pedestrians_count == 0),
            n = n(),
            eq0_share = eq0 / n) %>% 
  ggplot(aes(hour, eq0_share)) +
  geom_col() +
  labs(title = "Anteil Messwerte gleich 0 in Abh. der Uhrzeit",
       x = "Uhrzeit",
       y = "Anteil Messwerte gleich 0") +
  scale_y_continuous(labels = scales::percent_format(accuracy = 1))
```



```{r eda}
df %>% 
  ggplot(aes(hour, pedestrians_count, color = wd, group = id)) +
  geom_line(alpha = 0.01) +
  facet_wrap(~wd) +
  theme(legend.position = "none") +
  labs(title = "Fußgängerzahlen in Abh. der Uhrzeit & des Wochentages",
       subtitle = "Verlauf aller Mess-Stationen",
       x = "Uhrzeit",
       y = "Fußgängerzahl")
```

Die Messwerte sind an manchen Tagen durchgehend 0.

### Daten an den die jeweiligen Stationen nicht gemessen haben

```{r non_measure_days}
df_ausfall <- 
  df %>% 
  group_by(place, date) %>% 
  summarise(ausfall = all(pedestrians_count == 0)) %>% 
  filter(ausfall) 
df_ausfall %>% 
  ggplot(aes(date, place)) +
  geom_point() +
  labs(title = "Stationen mit Ausfalltagen",
       x = "Datum",
       y = "Ausfalltage")
```


### Mittelwerte der Fußgängerzahlen

  * Ausfalltage filtern
  * Nur Tage vor dem 1. März

```{r filter}
df_mean <- 
  df %>% 
  # Ausfalltage filtern:
  anti_join(df_ausfall) %>% 
  # Nur Tage vor dem 1. März:
  filter(date < "2020-03-01") %>% 
  group_by(place, wd, hour) %>% 
  summarise(mean_count = mean(pedestrians_count))

df_mean %>% 
  ggplot(aes(hour, mean_count, group = place)) + 
  geom_line(alpha = 0.1) +
  facet_wrap(~wd) +
  labs(title = "Mittlere Fußgängerprofile",
       x = "Datum",
       y = "Mittlerer count")
```

Die Mittelwerte schreibe ich in die Datei "mean_count.csv"


```{r save_data}
write_csv(df_mean, "mean_count.csv")
```


